臺灣板橋地方法院民事判決　　　　　　　99年度訴字第2664號
原　　　告　郭秋萍
被　　　告　連文輝
上列當事人間請求侵權行為損害賠償事件，經本院刑事庭移送前
來（附民案號：98年度交簡附民字第138 號，刑事案號：99年度
交簡字第3831號）本院於中華民國100 年2 月25日言詞辯論終結
，判決如下：
    主  文
被告應給付原告新台幣貳拾伍萬肆仟柒佰零伍元及自民國九十九
年七月三十一日起至清償日止，按週年利率百分之五計算之利息
。
原告其餘之訴駁回。
訴訟費用由被告負擔十分之四，餘由原告負擔。
本判決第一項得假執行。
    事實及理由
壹、程序部分
    按附帶民事訴訟除本編有特別規定外，準用關於刑事訴訟之
    規定。但經移送或發回、發交於民事庭後，應適用民事訴訟
    法，刑事訴訟法第490 條定有明文。次按訴狀送達後，原告
    不得將原訴變更或追加他訴，但擴張或減縮應受判決事項之
    聲明者，不在此限，民事訴訟法第255 條第1 項第3 款亦有
    明文。本件原告原起訴聲明請求被告給付新台幣（下同）66
    4,481 元及自刑事附帶民事訴訟起訴狀繕本送達翌日起至清
    償日止，按週年利率5%計算之利息。嗣經移送民事庭後，變
    更其聲明如後述聲明所示，核屬減縮應受判決事項之聲明，
    揆諸前開規定，自應准許。
貳、實體部分
一、原告主張：被告於民國98年11月28日下午7 時52分許，駕駛
    車牌號碼1456-MP 自用小客車，沿新北市○○區○○路二段
    131 巷行駛，行駛至中山路二段131 巷巷口欲左轉中山路往
    板橋方向駛時，本應注意車前狀況，隨時採取必要之安全措
    施，且應注意行人通過斑馬線時，應讓行人優先通過，依當
    時情形無不能注意之情事，竟疏未注意，於上開路口左轉時
    ，不慎撞及當時正通過斑馬線之行人即原告，致原告受有頭
    部外傷合併前額撕裂傷、左膝及下巴擦傷、雙膝挫傷、左上
    至右上門齒區（共4 顆）外傷性破損併發動搖級數二等傷害
    ，爰依侵權行為之法律關係，請求被告賠償下列損害：(一)原
    告因本件車禍受傷，已支付之醫療費新台幣（下同）20,040
    元，尚未治療完成之牙齒部分預估醫療費27萬元，額頭疤痕
    修補部分，預估使用玻尿酸10次，每次25,000元，須25萬元
    ，故請求被告賠償醫療費用52萬元。(二)原告因傷不良於行，
    往返醫院支付交通費用1,000 元。(三)原告原任職亨將有限公
    司，每日工資1,500 元，受傷期間無法工作，計損失工資收
    入4,500 元。(四)親屬看護費3 日，每日1,200 元，合計3,60
    0 元。(五)精神慰藉金12萬元。綜上，原告所受之損害共計66
    9,140 元，扣除原告已領受之明台產物保險公司理賠金24,6
    59元後，原告尚得請求被告賠償之金額為644,481 元等語，
    並聲明：被告應給付原告64 4,481元，及自刑事附帶民事起
    訴狀繕本送達翌日起至清償日止，按週年利率5%計算之利息
    。
二、被告則以：被告對於原告主張之侵權行為事實沒有意見，但
    對於原告請求賠償金額有意見，不知原告請求費用之計算基
    礎為何。對於原告請求醫藥費用有收據部分被告沒有意見，
    但沒有收據部分，被告認為不應賠償，至於原告於聖偉牙醫
    診所支出之醫藥費144,000 元，被告不知道是否為原告因本
    件車禍所導致之牙齒修復之醫療費；對於原告因傷就診5 次
    車資共1,000 元、工作收入損失3 天共4,500 元、看護費用
    3 天共3,600 元，被告則不爭執；對於原告請求精神慰藉金
    12萬元，被告認為過高等語茲為抗辯，併為答辯聲明：原告
    之訴駁回。
三、原告前開主張被告於前開時地駕駛自用小客車，因過失不法
    撞及原告，致原告因此受傷之侵權事實，業據提出醫藥費收
    據22紙、照片3 張，並有新北市政府警察局中和第一分局道
    路交通事故談話紀錄表2 紙、道路交通事故現場圖、道路交
    通事故調查報告表(一)、(二)、道路交通事故當事人酒精測定紀
    錄表、道路交通事故肇事人自首情形記錄表、道路交通事故
    當事人登記聯單、現場相片7 張、天主教耕莘醫院永和分院
    乙種診斷證明書、聖偉牙科醫院99年3 月8 日診斷證明書等
    件附於臺灣板橋地方法院檢察署99年度偵字第14215 號偵查
    卷可稽，業經本院調閱上開偵查卷，復為被告所不爭執，堪
    信為真實。
四、按因故意或過失，不法侵害他人之權利者，負損害賠償責任
    ；又不法侵害他人之身體或健康者，對於被害人因此喪失或
    減少勞動能力或增加生活上之需要時，應負損害賠償責任；
    不法侵害他人身體、健康、名譽、自由、信用、隱私、貞操
    或不法侵害其他人格法益而情節重大者，被害人雖非財產上
    之損害，亦得請求賠償相當之金額；民法第184 條第1 項前
    段、第193 條第1 項、第195 條第1 項前段分別定有明文。
    本件被告過失不法侵害原告之權利，即應依上開規定，對原
    告負損害賠償之責。茲就原告請求之金額審酌如下：
  (一)醫療費用：
    原告主張其因受本件車禍就醫，其中已支付之醫療費20,040
    元，尚未治療完成之牙齒部分預估醫療費27萬元，額頭疤痕
    修補部分，預估使用玻尿酸10次，每次25,000元，須25萬元
    等語，固據提出聖偉牙醫診所門診收據13紙、康荃優生保健
    商行收據1 紙、台化藥局收據1 紙、書田泌尿科眼科診所收
    據1 紙、天主教耕莘醫院永和分院門診收據6 紙為證（見本
    院交簡附民字卷）。惟被告對於原告主張之醫藥費用有收據
    部分表示無意見，但就無收據部分則否認為必要之醫藥費用
    。經查：原告上開提出之單據其中康荃優生保健商行、台化
    藥局、書田泌尿科眼科診所所支出之醫療費用分別為180 元
    、45元、200 元，為被告所不爭執，故應准許。另天主教耕
    莘醫院永和分院醫療費用收據6 紙部分，其上所載實收金額
    分別為230 元、340 元、330 元、410 元、4,429 元、100
    元，合計為5,839 元（230 元＋340 元＋330 元＋410 元＋
    4,429 元＋100 元＝5,839 元），是此部分於5,839 元範圍
    內，即無不合。又原告於98年11月28日本件車禍受傷後，曾
    至聖偉牙醫診所就診，經本院於100 年1 月27日檢送天主教
    耕莘醫院永和分院98年11月30日診斷證明書為附件，向該診
    所函詢原告因本件車禍而受有如上開診斷證明書所載之傷害
    ，則原告因該傷害自98年11月30日迄今於該診所就診之歷次
    門診之日期為何？原告因此已自費支出之醫療費用為何？及
    依原告最近一次於該診所就診之傷勢復原情況，其後續需再
    為何種醫療？並請該診所預估其此部分所需之醫療費用為何
    結果，經該診所於100 年2 月8 日函覆本院以：原告於98年
    11月30日、98年12月8 日、98年12月10日、98年12月21日、
    98年12月24日、98年12月28日、99年1 月11日、99年1 月18
    日、99年1 月25日、99年2 月1 日、99年2 月23日、99年3
    月5 日、99年3 月12日、99年3 月22日、99年4 月30日、99
    年5 月10日、99年5 月20日、99年6 月28日、99年7 月5 日
    、99年7 月22日就診，並於99年7 月22日當日完成上顎前牙
    共6 顆連接式全瓷牙冠，因本件車禍所致之醫療費用共144,
    000 元（已扣除其他費用），此費用包含前牙區之假牙及牙
    柱，原告最近一次就診為99年9 月20日，其傷勢復原情況良
    好，後續僅需定期追蹤牙周病控制狀況，此為健保可給付部
    分，並無其他衍生費用等語，有該診所100 年2 月8 日函附
    卷可稽（見本院訴字卷第46頁），是原告此部分請求之醫療
    費用，於144,000 元範圍內，即無不合。因此，本件原告請
    求之醫療費用，於150,264 元（180 元＋45元＋200 元＋5,
    839 元＋144,000 元＝150,264 元）範圍內，即屬有據，逾
    上開金額部分，原告未能舉證證明屬必要之醫療費用，即無
    從准許。
  (二)交通費用：
    原告主張其因本件車禍受傷就醫，5 次門診往返之計程車車
    資共1,000 元部分，為被告所不爭執，應予准許。
  (三)不能工作之收入損失：
    原告主張其因本件車禍受傷，3 日不能工作之收入損失，每
    日以1,500 元計算，合計4,500 元部分，為被告所不爭執，
    應予准許。
  (四)看護費用：
    原告主張其因本件車禍受傷需人看護，故請求3 天之看護費
    用合計3,600 元部分，經本院向天主教耕莘醫院永和分院函
    查結果，原告於98年11月28日至同年月30日共住院3 日，住
    院期間有請人全日看護之必要，有該院100 年1 月12日耕永
    醫字第1000000226號函附卷可稽（見本院訴字卷第32至33頁
    ），此部分請求復為被告所不爭執，應予准許。
  (五)精神慰藉金：
    原告主張其因本件車禍受傷，精神上受有痛苦，故請求精神
    慰撫金12萬元等語。經查原告於本件車禍發生時，年40歲，
    有其年籍資料在卷可稽，又原告陳稱從事業務秘書工作，每
    月薪資4 萬4 千多元，大專畢業等語；被告於本件車禍發生
    時，年43歲，亦有其年籍資料在卷可稽，又其陳稱目前為散
    工，每日薪資約1,800 元，國中肄業等語，上情復為兩造所
    互未爭執。是本院審酌上開兩造之身分、地位、資力，及被
    告侵害程度、原告所受之傷害等一切情狀，認原告請求精神
    慰撫金12萬元，核屬適當，應予准許。
  (六)綜上，原告所受之損害共計279,364 元（計算式：150,264
    元＋1,000 元＋4,500 元＋3,600 元＋120,000 元＝279,36
    4 元）。
五、又按保險人於被保險汽車發生汽車交通事故時，依本法規定
    對請求權人負保險給付之責。保險人依本法規定所為之保險
    給付，視為被保險人損害賠償金額之一部分；被保險人受賠
    償請求時，得扣除之，強制汽車責任保險法第25條第1 項、
    第32條定有明文。經查，原告就本件車禍所受損害，於刑事
    附帶民事起訴狀自陳其已自被告投保之明台產物保險股份有
    限公司受領強制汽車責任保險理賠金4,659 元，嗣其到庭陳
    稱又收受保險公司之理賠金2 萬元，理賠金合計24,659元，
    有本院100 年1 月21日言詞辯論筆錄（見本院訴字卷第35頁
    ）在卷可稽。依前揭規定，被告所應賠償之數額即應扣除原
    告已受領之前揭保險金，故原告得請求被告賠償之數額為25
    4,705 元（計算式：279,364 元－24,659元＝254,705 元）
    。
六、綜上所述，原告依侵權行為之法律關係請求被告賠償254,70
    5 元，及自刑事附帶民事起訴狀繕本送達翌日即99年7 月31
    日（見本院交簡附民字卷送達證書）起至清償日止按週年利
    率5%計算之利息，為有理由，應予准許；逾此範圍之請求，
    則無理由，應予駁回。
七、本件原告勝訴部分，所命給付金額未逾50萬元，爰依職權宣
    告假執行。
八、本件事證已臻明確，兩造其餘主張、陳述及所提之證據暨攻
    擊防禦方法，經本院審酌後，認均與本件判斷結果無影響，
    毋庸再予一一審酌，附此敘明。
結論：本件原告之訴為一部有理由，一部無理由，依民事訴訟法
第79條、第389 條第1 項第5 款，判決如主文。
中    華    民    國   100    年     3    月    18    日
                  民事第一庭    法  官  黃信樺
以上正本係照原本作成
如對本判決上訴，須於判決送達後20日內向本院提出上訴狀。如
委任律師提起上訴者，應一併繳納上訴審裁判費。
中    華    民    國   100    年     3    月    18    日
                                書記官  李佳靜